臺灣臺中地方法院刑事判決　　　　　　 100年度訴字第1124號
公　訴　人　臺灣臺中地方法院檢察署檢察官
被　　　告　張淑貞
選任辯護人　鞠金蕾律師
上列被告因違反毒品危害防制條例案件，經檢察官提起公訴（10
0年度偵緝字第441號），本院判決如下：
    主    文
張淑貞犯如附表一所示之罪，各處如附表一「宣告刑(含主刑、
從刑)」欄所示之刑。應執行有期徒刑陸年玖月，沒收部分併執
行之。
    犯罪事實
一、張淑貞明知甲基安非他命為毒品危害防制條例第2條第2項第
    2款所列管之第二級毒品，不得持有、販賣，竟單獨基於意
    圖營利，販賣第二級毒品甲基安非他命(下稱甲基安非他命)
    之各別犯意，及與張家偉(張家偉所為與張淑貞共同販賣甲
    基安非他命犯行部分，業經臺灣高等法院臺中分院100年度
    上訴字第497號判決在案)共同基於意圖營利，販賣甲基安非
    他命之各別犯意聯絡與行為分擔，分別為下列販賣甲基安非
    他命之犯行：
(一)張淑貞於民國98年12月19日22時25分許，接獲黃志涵以門號00
  00000000號行動電話撥打張家偉所有並持用、當時由其接聽之
  門號0000000000號行動電話(未扣案，即如附表三編號1所示之
  物)，與其洽購並約定交易甲基安非他命之事宜。黃志涵於翌
  日(即20日)凌晨1時22分許，再以門號0000000000號行動電話
  撥打前開門號0000000000號行動電話，告知張淑貞已抵達交易
  地點，張淑貞旋即推由張家偉，於同日1時22分後某時，在臺
  中市西屯區○○○街15號1樓樓梯口，由張家偉將價格為新臺
  幣(下同)5000元之甲基安非他命(數量為2分之1錢，即1.875公
  克) 販賣交付黃志涵，黃志涵並當場將現金5000元交付張家偉
  而銀貨兩訖。
(二)張淑貞於98年12月20日22時20分許，接獲黃志涵以門號000000
  0000號行動電話撥打前開門號0000000000號行動電話，與其洽
  購並約定交易甲基安非他命之事宜。黃志涵於同日22時53分許
  ，再以門號0000000000號行動電話撥打前開門號0000000000號
  行動電話，告知張淑貞已抵達交易地點，張淑貞旋即推由張家
  偉，於同日22時53分後某時，在臺中市西屯區○○○街15號1
  樓樓梯口，由張家偉將價格為5000元之甲基安非他命(數量為2
  分之1錢，即1.875公克)販賣交付黃志涵，黃志涵並當場將現
  金5000元交付張家偉而銀貨兩訖。
(三)張淑貞於98年12月22日21時9分、同日21時25分，接獲黃志涵
  以門號0000000000號行動電話撥打前開門號0000000000號行動
  電話，與其洽購並約定交易甲基安非他命之事宜。黃志涵於同
  日21時54分許，再以門號0000000000號行動電話撥打前開門號
  0000000000號行動電話告知張淑貞已抵達交易地點。張淑貞旋
  即推由張家偉，於同日21時54分後某時，在臺中市西屯區○○
  ○街15號1樓樓梯口，由張家偉將價格為5000元之甲基安非他
  命(數量為2分之1錢，即1.875公克)販賣交付黃志涵，黃志涵
  並當場將現金5000元交付張家偉而銀貨兩訖。
(四)張淑貞於98年12月23日17時21分許，接獲黃志涵以門號000000
  0000號行動電話撥打前開門號0000000000號行動電話，與其洽
  購並約定交易甲基安非他命之事宜。黃志涵於同日17時38分許
  ，再以門號0000000000號行動電話撥打前開門號0000000000號
  行動電話告知張淑貞已抵達交易地點。張淑貞旋即推由張家偉
  ，於同日17時38分後某時，在臺中市西屯區○○○街15號1樓
  樓梯口，由張家偉將價格為2500元之甲基安非他命(數量為4分
  之1錢，即0.9375公克)販賣交付黃志涵，黃志涵並當場將現金
  2500元交付張家偉而銀貨兩訖。
(五)張淑貞於98年12月25日19時18分許，接獲黃志涵以門號000000
  0000號行動電話撥打前開門號0000000000號行動電話，與其洽
  購並約定交易甲基安非他命之事宜。黃志涵於同日20時18分許
  ，再以門號0000000000號行動電話撥打前開門號0000000000號
  行動電話告知張淑貞已抵達交易地點。張淑貞旋即推由張家偉
  ，於同日20時18分後某時，在臺中市西屯區○○○街15號1樓
  樓梯口，由張家偉將價格為5000元之甲基安非他命（數量為2
  分之1錢，即1.875公克）販賣交付黃志涵，黃志涵並當場將現
  金5000元交付張家偉而銀貨兩訖。
(六)張淑貞於99年2月11日14時10分許，接獲林國隆以門號0000000
  000號行動電話傳送簡訊方式撥打張家偉所有並持用、當時由
  其收受簡訊之門號0000000000號行動電話(未扣案，即如附表
  三編號2所示之物)洽購甲基安非他命；張淑貞於同日14時12分
  、15時14分，以前開門號0000000000號行動電話與林國隆持用
  之門號0000000000號行動電話互為聯繫約定交易甲基安非他命
  之事宜。張淑貞於同日16時41分、同日16時42分、同日16時47
  分，復以前開門號0000000000號行動電話與林國隆持用之門號
  0000000000號行動電話互為聯繫告知已抵達交易地點。張淑貞
  旋即推由張家偉，於同日16時47分後某時，在臺灣高鐵行經臺
  中縣后里鄉(現改制為臺中市后里區，下同)月眉下方處附近，
  由張家偉將價格為1萬500元之甲基安非他命(數量為2錢，即
  7.5公克)販賣交付林國隆，林國隆並當場將現金1萬500元交付
  張家偉而銀貨兩訖。
(七)張淑貞於99年5月7日16時13分，接獲林國隆以門號0000000000
  號行動電話撥打張家偉所有並持用、當時由其接聽之門號0000
  000000號行動電話【即其內置放門號0000000000號SIM卡1張(
  即扣於張家偉案件之如附表二編號2所示之物)之NOKIA廠牌手
  機(手機序號為IMEＺ000000000000000)1支(即扣於張家偉案件
  之如附表三編號1所示之物)】，洽購甲基安非他命；張淑貞於
  同日17時20分許，再以前開門號0000000000號行動電話與林國
  隆持用之門號0000000000號行動電話互為聯繫約定交易甲基安
  非他命之事宜。張淑貞旋即推由張家偉，於同日18時20分許，
  在位於臺中縣大甲鎮（現改制為臺中市大甲區，下同）經國路
  上之麥當勞餐廳，由張家偉將價格為5500元之甲基安非他命（
  數量為1錢，即3.75公克）販賣交付林國隆，林國隆並當場將
  現金5500元交付張家偉而銀貨兩訖。
(八)張淑貞於99年6月30日3時53分許，接獲林國隆以門號00000000
  00號行動電話撥打張家偉所有並持用、當時由其接聽之門號
  0000000000號行動電話(未扣案，即如附表三編號3所示之物)
  ，與其洽購並約定交易甲基安非他命之事宜。林國隆再於同日
  5時18分許，以門號0000000000號行動電話撥打張家偉所有並
  持用之門號0000000000號行動電話(未扣案，即如附表三編號4
  所示之物)與張家偉聯繫洽定交付甲基安非他命之時間、地點
  後，張家偉旋即於同日5時18分後某時，至林國隆位於臺中縣
  清水鎮（現改制為臺中市清水區，下同）中山路25號之租屋處
  ，將價格為2萬元之甲基安非他命【數量為半兩(即5錢)，即
  18.75公克】販賣交付林國隆，林國隆並當場將現金2萬元交付
  張家偉而銀貨兩訖。
(九)張淑貞於99年2月10日14時27分、同日14時45分許，接獲呂思
  瑩以門號0000000000號行動電話撥打門號0000000000號行動電
  話，與其洽購並約定交易甲基安非他命之事宜後，張淑貞旋即
  於同日14時45分後之某時，在臺中市○○路上「來來麵包店」
  附近，將價格為1000元之甲基安非他命（數量不詳）販賣交付
  呂思瑩，呂思瑩並當場將現金1000元交付張淑貞而銀貨兩訖。
(十)張淑貞於99年7月13日17時18分、同日17時41分許，接獲呂思
  瑩以門號0000000000號行動電話撥打前開門號0000000000號行
  動電話，與其洽購甲基安非他命。張淑貞於同日17時47分、同
  日18時8分，再以前開門號0000000000號行動電話與呂思瑩持
  用之門號0000000000號行動電話互為聯繫約定交易甲基安非他
  命之事宜，張淑貞旋即於18時9分許，以前開門號0000000000
  號行動電話與張家偉所有並持用之門號0000000000號行動電話
  (即扣於張家偉案件之如附表二編號3所示之物)聯繫告以上開
  與呂思瑩約定交易甲基安非他命事宜，並推由張家偉於同日18
  時9分後之某時，在臺中縣大甲鎮○○路上地點不詳之停車場
  ，由張家偉將價格為4500元之甲基安非他命（數量不詳）販賣
  交付呂思瑩，呂思瑩並當場將現金4500元交付張家偉而銀貨兩
  訖。
(十一)張淑貞於99年6月28日1時4分、同日4時40分許，接獲莊淵源以
  門號0000000000號行動電話撥打門號0000000000號行動電話與
  其洽購並約定交易甲基安非他命之事宜。莊淵源於同日4時52
  分許，再以門號0000000000號行動電話撥打門號0000000000號
  行動電話告知張淑貞已抵達交易地點，張淑貞旋即於同日4時
  52分後某時，在臺中市○○路與青海路口，將價格為900元之
  甲基安非他命（數量不詳）販賣交付莊淵源，莊淵源並當場將
  現金900元交付張淑貞而銀貨兩訖。
(十二)張淑貞於99年7月16日16時15分許，接獲莊淵源以門號0000000
  000號行動電話，撥打門號0000000000號行動電話，與其洽購
  並約定交易甲基安非他命之事宜；莊淵源於同日16時28分許，
  再以門號0000000000號行動電話撥打門號0000000000號行動電
  話告知張淑貞已抵達交易地點，張淑貞旋即於同日16時28分後
  某時，在臺中市○○區○○路與青海路口，將價格為9000 元
  之甲基安非他命（數量不詳）販賣交付莊淵源，莊淵源並當場
  將現金9000元交付張淑貞而銀貨兩訖。
二、嗣經臺灣臺中地方法院檢察署檢察官依通訊保障及監察法規
    定，向本院聲請就前揭門號0000000000號、0000000000號、
    0000000000號行動電話、黃志涵持用之門號0000000000號行
    動電話及林國隆持用之門號0000000000號行動電話實施通訊
    監察，並於99年8月11日19時50分許，經警持本院核發之搜
    索票，在臺中市西屯區○○○街口，查獲張家偉，並當場在
    張家偉身上及其駕駛之車牌號碼9755-MT號自用小客車內，
    扣得如附表二編號1、2所示之張家偉所有供張淑貞與張家偉
    共同為前揭一、(七)之販賣甲基安非他命行為所用之物，及如
    附表二編號3所示之張家偉所有供張淑貞與張家偉共同為上
    開一(十)之販賣甲基安非他命行為所用之物(上開物品均扣於
    張家偉之臺灣高等法院臺中分院100年度上訴字第497號案件
    )。嗣張淑貞並經通緝到案，而悉上情。
三、案經臺中縣警察局(現改制為臺中市政府警察局，下同)移送
    臺灣臺中地方法院檢察署檢察官偵查起訴。
    理    由
一、證據能力之說明
(一)按被告以外之人於偵查中向檢察官所為之陳述，除顯有不可
    信之情況者外，得為證據，刑事訴訟法第159條之1第2項定
    有明文，而該條之立法理由係認被告以外之人（包括證人、
    鑑定人、告訴人、被害人及共同被告等）之陳述如在法官面
    前為之，因其任意陳述之信用性係在已受確定保障之情況下
    所為，自得作為證據。而現階段刑事訴訟法規定檢察官代表
    國家偵查犯罪、實施公訴，依法其有訊問被告、證人及鑑定
    人之權，證人、鑑定人且須具結，而實務運作時，檢察官偵
    查中向被告以外之人所取得之陳述，原則上均能遵守法律規
    定，不致違法取供，其可信度極高，職是，被告以外之人前
    於偵查中已具結而為證述，除反對該項供述得具有證據能力
    之一方，已釋明「顯有不可信之情況」之理由外，即不宜遽
    指該證人於偵查中之陳述不具證據能力。本件證人黃志涵、
    林國隆、呂思瑩、莊淵源於偵查中在檢察官前所為陳述，已
    經依法具結，公訴人、被告及其辯護人復均未曾提及檢察官
    在偵查時有何不法取供致證人證詞顯不可信之情事，是其等
    於偵查中之證述，自得採為本件證據。
(二)按所謂被告以外之人於審判外之陳述，係指被告以外之人就
    其曾經參與或見聞之事實，事後追憶並於審判外為陳述者而
    言。如被告以外之人係被告犯罪之共同正犯、共犯、相對人
    、被害人或其他關係人，而於被告實行犯罪行為時與被告為
    言詞或書面對談，且其對話之本身即係構成被告犯罪行為之
    部分內容者，因非屬其事後就曾經與聞之事實所為之追憶，
    自與審判外之陳述有間，二者不容混淆。又國家基於犯罪偵
    查之目的，對被告或犯罪嫌疑人進行通訊監察，乃係以監控
    與過濾受監察人通訊內容之方式，蒐集對其有關之紀錄，並
    將該紀錄予以查扣，作為認定犯罪與否之證據，屬於刑事訴
    訟上強制處分之一種，而監聽係通訊保障及監察法第13條第
    1項所定通訊監察方法之一，司法警察機關依法定程序執行
    監聽取得之錄音，係以錄音設備之機械作用，真實保存當時
    通訊之內容，如通訊一方為受監察人，司法警察在監聽中蒐
    集所得之通訊者對話，若其通話本身即係被告進行犯罪中構
    成犯罪事實之部分內容，則依前開說明，自與所謂「審判外
    之陳述」無涉，應不受傳聞法則之規範，當然具有證據能力
    。再按有事實足認被告或犯罪嫌疑人有最輕本刑為3年以上
    有期徒刑之罪嫌，並危害國家安全或社會秩序情節重大，而
    有相當理由可信其通訊內容與本案有關，且不能或難以其他
    方法蒐集或調查證據者，得發通訊監察書。前項通訊監察書
    ，偵查中由檢察官依司法警察機關聲請或依職權以書面記載
    第11條之事項，並敘明理由、檢附相關文件，聲請該管法院
    核發。又除法律另有規定外，實施刑事訴訟程序之公務員因
    違背法定程序取得之證據，其有無證據能力之認定，應審酌
    人權保障及公共利益之均衡維護，通訊保障及監察法第5條
    第1項第1款、第2項及刑事訴訟法第158條之4分別定有明文
    。本件下列經本院所引用有關共犯張家偉所有並持用之前開
    門號0000000000、0000000000、0000000000號行動電話所為
    之通訊監察，及對黃志涵持用之門號0000000000號行動電話
    、林國隆持用之門號0000000000號行動電話所為之通訊監察
    ，均係檢察官依通訊保障及監察法向本院聲請核發實施，有
    本院98年聲監續字第1034號通訊監察書（即黃志涵持用之門
    號0000 000000號行動電話部分，監察期間自98年12月16日
    10 時起至99年1月13日10時止）、本院99年聲監字第219號
    通訊監察書（即前開門號0000000000號行動電話部分，監察
    期間自99年2月10日10時起至99年3月10日10時止）、本院99
    年聲監字第690號通訊監察書（即林國隆持用之門號0000000
    000號行動電話部分，監察期間自99年4月29日10時起至99年
    5月27日10時止）、本院99年聲監字第1015號通訊監察書（
    即前開門號0000000000、0000000000號行動電話部分，監察
    期間自99年6月24日10時起至99年7月22日10時止）附卷可憑
    ，符合通訊保障及監察法之法定程序，是前揭通訊監察書許
    可之監察期間內監聽所得之錄音，符合通訊保障及監察法之
    法定程序，係依法所為之監聽；況審酌電話監聽侵害被告權
    益之種類及輕重、對於被告訴訟上防禦不利益之程度、犯罪
    所生之危害或實害等情形，兼顧人權保障及公共利益之均衡
    維護，亦認本件此部分電話監聽合於比例原則，是應認具有
    證據能力。
(三)至司法警察依據監聽錄音結果予以翻譯而製作之監聽譯文，
    屬於文書證據之一種，於被告或訴訟關係人對其譯文之真實
    性發生爭執或有所懷疑時，法院固應依刑事訴訟法第165條
    之1第2項規定，以適當之設備，顯示該監聽錄音帶之聲音，
    以踐行調查證據之程序，俾確認該錄音聲音是否為通訊者本
    人及其內容與監聽譯文之記載是否相符；或傳喚該通訊者；
    或依其他法定程序，為證據調查。倘被告或訴訟關係人對該
    通訊監察譯文之真實性並不爭執，即無勘驗辨認其錄音聲音
    之調查必要性，法院於審判期日如已踐行提示監聽譯文供當
    事人辨認或告以要旨，使其表示意見等程序並為辯論者，其
    所為之訴訟程序即無不合（最高法院97年度台上字第5940號
    判決意旨參見）。查本案公訴人、被告及其辯護人於法院審
    理期間對卷附之通訊監察譯文均未爭執證據能力，即對上開
    通訊監察譯文真實性並不爭執，並經本院於審判期日踐行提
    示上開通訊監察譯文供當事人辨認或告以要旨，使其等表示
    意見，是本院審酌上開通訊監察譯文作成時之情況，認為適
    當作為證據。又按刑事訴訟法第158條之4之規定，係對於除
    法律另有規定者外，其他違反法定程序蒐得各類證據之證據
    能力如何認定，設其總括性之指導原則，其規範目的在於要
    求實施刑事訴訟程序之公務員，於蒐求證據之初始與過程中
    ，應恪遵程序正義，不得違法侵權，如有違反，於個案審酌
    客觀權衡之結果，或將導致證據使用禁止之法效。至於蒐得
    證據之最後，由執行職務之公務員製作之文書，除刑事訴訟
    法有定其程式，應依其規定外，依同法第39條之規定，均應
    記載製作之年、月、日及其所屬機關，由製作人簽名。此屬
    證據取得後文書製作法定程式之遵守，無關乎刑事訴訟法第
    158條之4係規定證據取得過程（程序）適法性之認定。公務
    員製作之文書未經製作人簽名，除本法有特別規定（如第46
    條）外，是否無效或係不合法律上之程式而得命補正，抑屬
    證據證明力之問題，由法院就文書之性質（意思文書或報告
    文書），視各個情形自由判斷（最高法院97年度台上字第96
    號判決意旨可參）。本案之上開通訊監察譯文，未依刑事訴
    訟法第39條之規定，記載製作之年、月、日及其所屬機關，
    並由製作人簽名，有卷附之通訊監察譯文可憑。該文書製作
    過程雖未遵守法定程式，但依前揭最高法院判決意旨，此屬
    證據取得後文書之製作，非屬證據取得之過程，與刑事訴訟
    法第158條之4規定無涉，故本案此部分並無法律特別規定而
    應認定無效，附此敘明。
(四)按刑事訴訟法第159條之5第2項所規定：「當事人、代理人
    或辯護人於法院調查證據時，知有第159條第1項不得為證據
    之情形，而未於言詞辯論終結前聲明異議者，視為有前項之
    同意。」乃係基於證據資料愈豐富，愈有助於真實發現之理
    念，酌採當事人進行主義之證據處分權原則，並強化言詞辯
    論主義，透過當事人等到庭所為之法庭活動，在使訴訟程序
    順暢進行之要求下，承認傳聞證據於一定條件內，得具證據
    適格。此種「擬制同意」，因與同條第1項之明示同意有別
    ，實務上常見當事人等係以「無異議」或「沒有意見」表示
    之，斯時倘該證據資料之性質，已經辯護人閱卷而知悉，或
    自起訴書、判決書之記載而了解，或偵、審中經檢察官、審
    判長、受命法官、受託法官告知，或被告逕為認罪答辯或有
    類似之作為、情況，即可認該相關人員於調查證據之時，知
    情而合於擬制同意之要件（最高法院96年度台上字第4174號
    判決意旨參照）。經查，除上開供述證據外，本判決下列所
    引用之被告以外之人於審判外之供述證據，檢察官、被告及
    其辯護人於本院未對此部分之證據能力有所爭執，且迄至言
    詞辯論終結前亦未聲明異議，本院審酌上開證據資料製作時
    之情況，均無違法不當及證明力明顯過低之瑕疵，亦認為以
    之作為證據應屬適當，揆諸前開規定，均認有證據能力。
(五)扣於另案之共犯張家偉所有供被告與張家偉共同為犯罪事實
    欄一、(七)所示販賣甲基安非他命行為所用之物(即如附表二
    編號1、2所示之物)，及共犯張家偉所有供被告與張家偉共
    同為犯罪事實欄一(十)販賣甲基安非他命行為所用之物(即如
    附表二編號3所示之物)，係員警持本院核發之搜索票對共犯
    張家偉進行搜索時附帶扣得，有搜索票、搜索扣押筆錄、扣
    押物品目錄表及扣押物品收據等件在卷（見臺中縣警察局中
    縣警刑大偵三字第0990015184號卷第74至78頁）可資佐證，
    均非供述證據，而公訴人、被告及其辯護人對於該等物證之
    證據能力亦均未表示異議，或主張係執法人員違法取得，且
    查無不得作為證據之事由，復與本案待證事實具關聯性，依
    法自有證據能力。此外，本判決下述所引用之非供述證據，
    亦均與本案待證事實具有關聯性，且無證據證明有何偽造、
    變造或公務員違法取得之情事，復經本院依法踐行調查證據
    程序，自得作為證據，而有證據能力。
二、上開犯罪事實，迭據被告張淑貞於偵查、本院審理時均坦承
    不諱(見100年度偵緝字第441號卷第46頁至第47頁、本院卷
    第10頁至第11頁、第54頁至第55頁、第92頁)，核與證人黃
    志涵於警詢、偵查中證述其如何使用門號0000000000號行動
    電話與被告聯絡交易甲基安非他命之事宜，嗣如何由共犯張
    家偉交付甲基安非他命予其，其並將現金交予張家偉收受而
    銀貨兩訖等經過情節(見臺中縣警察局中縣警刑大偵三字第0
    990017393號卷第1頁至第5頁、第8頁至第9頁、第11頁至第
    13頁、99年度偵字第18907號卷第96頁至第98頁、第123頁)
    ；證人林國隆於警詢、偵查中證述其如何使用門號00000000
    00號、0000000000號行動電話與被告聯絡交易甲基安非他命
    之事宜，嗣如何由共犯張張偉交付甲基安非他命予其，其並
    將現金交予張家偉收受而銀貨兩訖等經過情節(見臺中縣警
    察局中縣警刑大偵三字第0990017393號卷第16頁、第18頁至
    第34頁、99年度偵字第18907號卷第95頁至第96頁)；證人呂
    思瑩於警詢、偵查中證述其如何使用門號0000000000號行動
    電話與被告聯絡交易甲基安非他命之事宜，嗣如何由被告交
    付甲基安非他命予其，其並將現金交予被告收受，或由共犯
    張家偉交付甲基安非他命予其，其並將現金交予張家偉收受
    ，而均銀貨兩訖等經過情節(見臺中縣警察局中縣警刑大偵
    三字第0990017393號卷第35頁至第48頁、99年度偵字第1890
    7號卷第98頁至第99頁)；證人莊淵源於警詢、偵查證述其如
    何使用門號0000000000號行動電話與被告聯絡交易甲基安非
    他命之事審，嗣如何由被告交付甲基安非他命予其，其並將
    現金交予被告收受，而銀貨兩訖等經過情節(見臺中縣警察
    局中縣警刑大偵三字第0990017393號卷第51頁至第57頁、10
    0年度偵緝字第441號卷第42頁至第43頁)相符。復有證人黃
    志涵、林國隆、呂思瑩、莊淵源指認被告張淑貞或共犯張家
    偉之指認犯罪嫌疑人紀錄表在卷可參(見臺中縣警察局中縣
    警刑大偵三字第0990017393號卷第10頁、第14頁、第15頁、
    32頁、第43頁至第44頁、第57頁)。另有被告與上開購毒者
    聯絡交易甲基安非他命事宜之通訊監察譯文、及被告於犯罪
    事實欄一(十)所示時間，與購毒者呂思瑩聯絡交易甲基安非他
    命後，復以門號0000000000號行動電話與共犯張家偉持用之
    門號0000000000號行動電話聯繫告以與購毒品呂思瑩約定交
    易甲基安非他命事宜，推由共犯張家偉出面交付甲基安非他
    命及收取價金之通訊監察譯文附卷可稽(見臺中縣警察局中
    縣警刑大偵三字第0990017393號卷第6頁至第7頁、第23頁至
    第24頁、第49頁至第50頁、第58頁)。衡以證人黃志涵、林
    國隆、呂思瑩及莊淵源與被告間並無仇恨怨隙，且其等於偵
    查中均已具結擔保證詞之真實性，實無甘冒偽證罪責，故意
    攀誣構陷被告為販賣甲基安非他命犯行之必要。復衡之甲基
    安非他命係經公告之第二級毒品，無論持有、施用、販賣、
    轉讓，均屬違法行為，為治安機關所嚴查，此為眾所週知之
    事實，毒品交易均於隱密下進行，其以通信聯絡亦鮮有明白
    直接以「毒品」、「甲基安非他命」等名稱或相近之用語稱
    之，均以暗語或彼此已有默契之含混語意而為溝通，故被告
    與購毒者之通訊監察譯文雖未見雙方言明購買毒品甲基安非
    他命之對話內容，惟參酌通訊之內容及通聯之時間，核與購
    毒者即證人黃志涵、林國隆、呂思瑩及莊淵源之證述內容有
    相當之關聯性，足以補強及擔保其等證述有向被告聯絡購買
    甲基安非他命，並由被告親自交付或由共犯張家偉交付甲基
    安非他命，其等則將現金交予被告或共犯張家偉之真實性。
    且有本院98年聲監續字第1034號通訊監察書（即黃志涵持用
    之門號0000000000號行動電話部分，監察期間自98年12月16
    日10時起至99年1月13日10時止）、本院99年聲監字第219號
    通訊監察書（即前開門號0000000000號行動電話部分，監察
    期間自99年2月10日10時起至99年3月10日10時止）、本院99
    年聲監字第690號通訊監察書（即林國隆持用之門號0000000
    000號行動電話部分，監察期間自99年4月29日10時起至99年
    5月27日10時止）、本院99年聲監字第1015號通訊監察書（
    即前開門號0000000000、0000000000號行動電話部分，監察
    期間自99年6月24日10時起至99年7月22日10時止）、臺中縣
    警察局搜索、扣押筆錄、扣押物品目錄表等件可按(見臺中
    縣警察局中縣警刑大偵三字第0990017393號卷第68頁至第70
    頁、第75頁至第76頁、第77頁至第82頁、臺中縣警察局中縣
    警刑大偵三字第0990015184號卷第75頁至第77頁)。此外，
    並有共犯張家偉所有供與被告張淑貞共同為犯罪事實欄一、
    (七)、(十)所示販賣甲基安非他命犯行所用之如附表二編號1、2
    、3所示之物扣案可資佐證(均扣案在共犯張家偉之臺灣高等
    法院臺中分院100年度上訴字第497號案件)。且被告與共犯
    張家偉共同為上開犯罪事實欄一(一)至(八)、(十)之販賣甲基安非
    他命行為，共犯張家偉部分，已據臺灣高等法院臺中分院以
    100年度上訴字第497號判決有罪在案，有該判決書附卷可徵
    (見本院卷第74頁至第84頁)。而我國查緝販賣毒品甲基安非
    他命執法甚嚴，對於販賣毒品者尤科以重度刑責。又販賣毒
    品既係違法行為，當非可公然為之，亦無公定價格，且容易
    分裝並增減份量，而每次買賣之價量，可能隨時依雙方關係
    深淺、資力、需求量及對行情之認知、來源是否充裕、查緝
    是否嚴謹、購買者被查獲時供述購買對象之可能風險之評估
    等情形，而異其標準，非可一概而論；販賣之利得，除被告
    坦承犯行或價量俱臻明確外，委難察得實情，販賣之人從價
    差或量差中牟利之方式雖異，其意圖營利之販賣行為則同一
    。是以因毒品量微價高，取得不易，販賣者率有暴利可圖，
    苟非意圖販賣營利，一般人焉有可能甘冒重度刑責而提供甲
    基安非他命予他人。被告張淑貞、共犯張家偉與購毒者黃志
    涵、林國隆、呂思瑩，及被告與呂思瑩、莊淵源均無特別之
    親屬情誼，且上開證人或證述向被告1人，或證述向被告與
    共犯張家偉購買毒品甲基安非他命時，均有交付金錢之有償
    行為，復參酌本案被告販賣毒品之交易金額，如無相當利潤
    可圖，豈有甘冒遭受重刑之風險，而將甲基安非他命無償轉
    讓他人之理？足見被告單獨或與共犯張家偉於販售各該次毒
    品時，其主觀上確均有營利之意圖甚明。綜上，足認被告前
    揭自白與事實相符，自得採為論罪科刑之依據。是本案事證
    已臻明確，被告有犯罪事實欄一(一)至(十二)之販賣甲基安非他命
    之犯行【其中犯罪事實欄一(一)至(八)、(十)係與張家偉共犯】，
    均堪認定，應依法論科。
三、論罪科刑：
(一)查甲基安非他命為毒品危害防制條例第2條第2項第2款所稱
    之第二級毒品，不得持有、販賣。核被告就前揭犯罪事實欄
    一(一)至(十二)所示之12次犯行，均係犯毒品危害防制條例第4條
    第2項之販賣第二級毒品罪。被告就本案各次販賣第二級毒
    品甲基安非他命之犯行，其持有第二級毒品甲基安非他命之
    低度行為，各為嗣後販賣之高度行為所吸收，均不另論罪。
    被告、共犯張家偉就前揭犯罪事實欄一(一)至(八)、(十)之9次販
    賣第二級毒品甲基安非他命之犯行，均各有犯意聯絡及行為
    分擔，均各為共同正犯。被告就前揭犯罪事實欄一(一)至(十二)所
    示之12次犯行，犯意各別，行為互殊，應予分論併罰。
(二)按毒品危害防制條例第17條第2項關於「犯第四條至第八條
    之罪於偵查及審判中均自白者，減輕其刑。」之規定，旨在
    獎勵犯罪人之悛悔，同時使偵查或審判機關易於發現真實，
    以利毒品查緝，俾收防制毒品危害之效；故不論該被告之自
    白，係出於自動或被動、簡單或詳細、一次或多次，並其自
    白後有無翻異，苟其於偵查及審判中均有自白，即應依法減
    輕其刑（最高法院98年度台上字第6928號判決參照）。查被
    告就上開犯罪事實欄一(一)至(十二)之販賣甲基安非他命犯行，於
    偵查中、本院審理時均坦白承認，業如前述，應依毒品危害
    防制條例第17條第2項之規定，各應減輕其刑。
(三)被告之辯護人雖就被告所為12次販賣第二級毒品甲基安非他
    命之犯行，均請求依刑法第59條酌量減輕被告之刑云云，惟
    按刑法第59條之酌量減輕其刑，必須犯罪另有其特殊之原因
    與環境等等，在客觀上足以引起一般人之同情，認為即予宣
    告法定最低刑期，猶嫌過重者，始有其適用；又刑法第59條
    所規定之酌量減輕其刑，係裁判上之減輕，必以犯罪之情狀
    顯可憫恕，認為科以最低度刑仍嫌過重者，始有其適用。如
    別有法定減輕之事由者，應優先適用法定減輕事由減輕其刑
    後，猶嫌過重時，方得為之（最高法院51年度台上字第899
    號判例、98年度台上字第6342、5436號裁判可資參照）。查
    被告所犯販賣第二級毒品罪，法定最低本刑為有期徒刑7 年
    ，其所為12次販賣第二級毒品甲基安非他命之犯行，均符合
    毒品危害防制條例第17條第2項偵查及審判中均自白減輕其
    刑之規定，業如前述，減輕其刑後之法定最低本刑僅有期徒
    刑3年6月，已較原有法定最低刑度偏低，本無刑法第59 條
    「認科以最低度刑仍嫌過重」、「認為即予宣告法定低度刑
    期尤嫌過重者」之情，如再適用刑法第59條規定酌減輕其刑
    ，將形成相同事由重複評價，致被告過度享受減輕其刑之利
    益(最高法院99年度台上字第6994號判決要旨參照）。況被
    告為圖私利，竟單獨或共同販賣第二級毒品甲基安非他命，
    使毒品流通，戕害施用者之身心，衍生社會治安問題，且被
    告除本件單獨所犯3次販賣第二級毒品外，另與張家偉共同
    販賣毒品9次，次數高達12次，危害社會秩序不輕，尚難認
    有何客觀上足以引起一般人之同情之情形。是本院綜合各情
    ，認本案被告於適用前述法定減輕事由減輕其刑後，已無法
    重情輕之情形，亦無顯可憫恕之情狀，故本院認被告所犯12
    次販賣第二級毒品罪，尚均無援引刑法第59條規定予以酌減
    輕其刑之必要。
(四)爰審酌被告為圖一己之利，竟無視國家杜絕毒品犯罪之禁令
    ，鋌而走險販毒，戕害國民身心健康，危害社會治安情節甚
    鉅，惡性非輕，併斟酌被告於犯罪後，坦承犯行，尚知悔悟
    ，犯罪後態度尚可，犯罪之動機、目的、手段、各次販賣毒
    品所得之價金多寡、國中畢業之智識程度、貧寒之家庭經濟
    狀況(見100年度偵緝字第441號卷第5頁)等一切情狀，量處
    如主文所示之刑，及定其應執行之刑。
四、沒收部分
(一)按毒品危害防制條例第19條第1項規定，犯販賣毒品罪者，
    其犯罪所得之財物均沒收之，係採義務沒收主義，且不及於
    因犯罪所得之利益（最高法院89年度台上字第1244號判決意
    旨參照）。故販賣毒品所得之對價，不問其中成本若干，利
    潤多少，均應全部諭知沒收，貫徹政府查禁煙毒之決心，以
    符立法本旨。又犯毒品危害防制條例第4條第2項之販賣第二
    級毒品罪者，依同條例19條第1項規定，其因犯罪所得之物
    沒收之，如全部或一部不能沒收時，追徵其價額或以其財產
    抵償之。上開規定性質上係沒收之補充規定。其屬於本條所
    定沒收之標的，如得以直接沒收者，判決主文僅宣告沒收即
    可，不生「追徵其價額」或「以其財產抵償之」問題，須沒
    收之標的全部或一部不能沒收時，始生「追徵其價額」或「
    以其財產抵償之」選項問題。而「追徵其價額」或「以其財
    產抵償之」係屬兩種選項，分別係針對現行貨幣以外之其他
    財產與現行貨幣而言；本規定所稱「追徵其價額」者，係指
    所沒收之物為金錢以外之其他財物而無法沒收時，因其實際
    價值不確定，應追徵其價額，使其繳納與原物相當之價額，
    並無以其財產抵償之問題。倘嗣後追徵其金錢價額，不得結
    果而須以其財產抵償者，要屬行政執行機關依強制執行之法
    律之執行問題，即無不能執行之情形，自毋庸諭知「或以其
    財產抵償之」。如不能沒收之沒收標的為金錢時，因價值確
    定，判決主文直接宣告「以其財產抵償之」即可，不發生追
    徵價額之問題，最高法院99年度第5次刑事庭會議決議參照
    。另毒品危害防制條例第19條第1項前段規定，犯該法第4條
    至第9條、第12條、第13條或第14條第1項、第2項之罪者，
    其供犯罪所用或因犯罪所得之財物，均沒收之。係採義務沒
    收主義，惟該條文並未特別規定「不問屬於犯人與否，沒收
    之」，是「其供犯罪所用或因犯罪所得之財物」仍應適用刑
    法第38條第3項前段，以屬於犯人所有者為限，始應予沒收(
    最高法院93年度台上字第2825號判決意旨參照)。
(二)經查：
 1、被告所為犯罪事實欄一之(一)至(十二)所示各次販賣第二級毒品犯
    行所得財物，應均依毒品危害防制條例第19條第1項規定宣
    告沒收之，因未扣案，故應諭知如全部或一部不能沒收時，
    以其財產抵償之。其中犯罪事實欄一之(一)至(八)、(十)所示各次
    販賣行為，均係被告與張家偉共犯，依共同正犯責任共同原
    則，就上開各次販賣毒品所得財物應諭知與張家偉連帶沒收
    之，如全部或一部不能沒收時，以其與張家偉之財產連帶抵
    償之。並於各該主刑項下分別諭知。
 2、附表二編號1、2所示之物，為共犯張家偉所有，且為被告與
    張家偉共犯上開犯罪事實欄一(七)所示販賣第二級毒品犯行所
    用之物，業據被告陳明在卷，且經共犯張家偉於另案供認屬
    實，並經臺灣高等法院臺中分院100年度上訴字第497號認定
    在案，應依毒品危害防制條例第19條第1項規定宣告沒收，
    且於該次犯行之主刑項下諭知。而因上開物品已扣案於共犯
    張家偉之案件，故無庸贅為應與共犯張家偉連帶沒收之、與
    張家偉連帶追徵價額之諭知。又附表二編號3所示之物，為
    共犯張家偉所有，業據共犯張家偉供承在卷(見臺中縣警察
    局中縣警刑大偵三字第0990015184號卷第4頁)，而被告與共
    犯張家偉共同為上開犯罪事實欄一(十)犯行，被告於接獲呂思
    瑩來電洽購交易甲基安非他命事宜後，被告即以門號000000
    0000號行動電話撥打張家偉所有並持用之門號0000000000號
    行動電話聯繫告以上開與呂思瑩約定交易甲基安非他命事宜
    ，並推由共犯張家偉出面交付毒品及收取價金一情，業經本
    院認定如前，並據被告坦承屬實(見本院卷第55頁)，則附表
    二編號3所示之物，自為被告與張家偉共犯上開犯罪事實欄
    一(十)所示販賣第二級毒品甲基安非他命犯行所用之物，應依
    毒品危害防制條例第19條第1項規定宣告沒收，且於該次犯
    行之主刑項下諭知。而因上開物品已扣案於共犯張家偉前開
    案件，故亦無庸贅為應與共犯張家偉連帶沒收之、與張家偉
    連帶追徵價額之諭知。
 3、未扣案之如附表三編號1所示之物，係供被告與共犯張家偉
    共同犯前揭犯罪事實欄一(一)至(五)所示販賣第二級毒品甲基安
    非他命犯行所用之物；另未扣案之如附表三編號2所示之物
    ，係供被告與共犯張家偉共同犯前揭犯罪事實欄一(六)所示販
    賣第二級毒品甲基安非他命犯行所用之物；而未扣案之如附
    表三編號3所示之物，係供被告與共犯張家偉共同犯前揭犯
    罪事實欄一(八)、(十)所示販賣第二級毒品甲基安非他命犯行所
    用之物，又未扣案之如附表三編號4所示之物，係供被告與
    共犯張家偉共同為犯罪事實欄一(八)販賣第二級毒品甲基安非
    他命犯行所有之物，且上開如附表三編號1至4所示之物，均
    係共犯張家偉所有，業據共犯張家偉於陳明在卷，並經臺灣
    高等法院臺中分院100年度上訴字第497號認定在案，復無證
    據證明業已滅失，應依毒品危害防制條例第19條第1項規定
    ，就前揭犯罪事實欄一之(一)至(六)、(八)、(十)所示販賣第二級毒
    品犯行部分，各與共犯張家偉連帶沒收之，如全部或一部不
    能沒收時，各與共犯張家偉連帶追徵其價額。另被告單獨為
    犯罪事實欄一(九)、(十一)至(十二)之販賣第二級毒品甲基安非他命之
    犯行，與購毒者聯絡交易甲基安非他命事宜時使用之門號
    0000000000、0000000000號行動電話，為張家偉所有，並非
    被告所有，自不得為沒收之諭知。
據上論斷，應依刑事訴訟法第299 條第1 項前段，毒品危害防制
條例第4條第2項、第17條第2項、第19條第1項，刑法第11條、第
28 條、第51條第5款、第9款，判決如主文。
本案經檢察官王淑月到庭執行職務。
中    華    民    國   100    年    7     月    14    日
                  刑事第五庭   審判長法  官  王邁揚
                                     法  官  簡璽容
                                     法  官  林慧欣
以上正本證明與原本無異。
如不服本判決應於收受送達後10日內向本院提出上訴書狀，並應
敘述具體理由；其未敘述上訴理由者，應於上訴期間屆滿後20日
內向本院補提理由書（均須按他造當事人之人數附繕本）「切勿
逕送上級法院」。
                                     書記官  鄭淑英
中    華    民    國   100    年    7     月    14    日
附錄本案論罪科刑法條
毒品危害防制條例第4條第2項
製造、運輸、販賣第二級毒品者，處無期徒刑或 7 年以上有期
徒刑，得併科新臺幣 1 千萬元以下罰金。
附表一：
┌──┬───────┬────┬─────┬─────────────────┐
│編號│   犯罪事實   │販毒對象│ 販毒所得 │       宣     告    刑            │
│    │              │        │（新臺幣）│                                  │
├──┼───────┼────┼─────┼─────────────────┤
│ 1  │即前揭犯罪事實│黃志涵  │5000元    │張淑貞共同販賣第二級毒品，處有期徒│
│    │欄一、(一)之犯行│        │          │刑年拾月；未扣案之販賣第二級毒品│
│    │              │        │          │所得新臺幣伍仟元與張家偉連帶沒收之│
│    │              │        │          │，如全部或一部不能沒收時，以其與張│
│    │              │        │          │家偉之財產連帶抵償之；未扣案如附表│
│    │              │        │          │三編號1所示之物與張家偉連帶沒收之 │
│    │              │        │          │，如全部或一部不能沒收時，與張家偉│
│    │              │        │          │連帶追徵其價額。                  │
├──┼───────┼────┼─────┼─────────────────┤
│ 2  │即前揭犯罪事實│黃志涵  │5000元    │張淑貞共同販賣第二級毒品，處有期徒│
│    │欄一、(二)之犯行│        │          │刑年拾月；未扣案之販賣第二級毒品│
│    │              │        │          │所得新臺幣伍仟元與張家偉連帶沒收之│
│    │              │        │          │，如全部或一部不能沒收時，以其與張│
│    │              │        │          │家偉之財產連帶抵償之；未扣案如附表│
│    │              │        │          │三編號1所示之物與張家偉連帶沒收之 │
│    │              │        │          │，如全部或一部不能沒收時，與張家偉│
│    │              │        │          │連帶追徵其價額。                  │
├──┼───────┼────┼─────┼─────────────────┤
│ 3  │即前揭犯罪事實│黃志涵  │5000元    │張淑貞共同販賣第二級毒品，處有期徒│
│    │欄一、(三)之犯行│        │          │刑年拾月；未扣案之販賣第二級毒品│
│    │              │        │          │所得新臺幣伍仟元與張家偉連帶沒收之│
│    │              │        │          │，如全部或一部不能沒收時，以其與張│
│    │              │        │          │家偉之財產連帶抵償之；未扣案如附表│
│    │              │        │          │三編號1所示之物與張家偉連帶沒收之 │
│    │              │        │          │，如全部或一部不能沒收時，與張家偉│
│    │              │        │          │連帶追徵其價額。                  │
├──┼───────┼────┼─────┼─────────────────┤
│ 4  │即前揭犯罪事實│黃志涵  │2500元    │張淑貞共同販賣第二級毒品，處有期徒│
│    │欄一、(四)之犯行│        │          │刑年捌月；未扣案之販賣第二級毒品│
│    │              │        │          │所得新臺幣貳仟伍佰元與張家偉連帶沒│
│    │              │        │          │收之，如全部或一部不能沒收時，以其│
│    │              │        │          │與張家偉之財產連帶抵償之；未扣案如│
│    │              │        │          │附表三編號1所示之物與張家偉連帶沒 │
│    │              │        │          │收之，如全部或一部不能沒收時，與張│
│    │              │        │          │家偉連帶追徵其價額。              │
├──┼───────┼────┼─────┼─────────────────┤
│ 5  │即前揭犯罪事實│黃志涵  │5000元    │張淑貞共同販賣第二級毒品，處有期徒│
│    │欄一、(五)之犯行│        │          │刑年拾月；未扣案之販賣第二級毒品│
│    │              │        │          │所得新臺幣伍仟元與張家偉連帶沒收之│
│    │              │        │          │，如全部或一部不能沒收時，以其與張│
│    │              │        │          │家偉之財產連帶抵償之；未扣案如附表│
│    │              │        │          │三編號1所示之物與張家偉連帶沒收之 │
│    │              │        │          │，如全部或一部不能沒收時，與張家偉│
│    │              │        │          │連帶追徵其價額。                  │
├──┼───────┼────┼─────┼─────────────────┤
│ 6  │即前揭犯罪事實│林國隆  │10500元   │張淑貞共同販賣第二級毒品，處有期徒│
│    │欄一、(六)之犯行│        │          │刑肆年；未扣案之販賣第二級毒品所得│
│    │              │        │          │新臺幣壹萬零伍佰元與張家偉連帶沒收│
│    │              │        │          │之，如全部或一部不能沒收時，以其與│
│    │              │        │          │張家偉之財產連帶抵償之；未扣案如附│
│    │              │        │          │表三編號2所示之物與張家偉連帶沒收 │
│    │              │        │          │之，如全部或一部不能沒收時，與張家│
│    │              │        │          │偉連帶追徵其價額。                │
├──┼───────┼────┼─────┼─────────────────┤
│ 7  │即前揭犯罪事實│林國隆  │5500元    │張淑貞共同販賣第二級毒品，處有期徒│
│    │欄一、(七)之犯行│        │          │刑年拾月；扣案如附表二編號1、2所│
│    │              │        │          │示之物沒收之；未扣案之販賣第二級毒│
│    │              │        │          │品所得新臺幣伍仟伍佰元與張家偉連帶│
│    │              │        │          │沒收之，如全部或一部不能沒收時，以│
│    │              │        │          │其與張家偉之財產連帶抵償之。      │
├──┼───────┼────┼─────┼─────────────────┤
│ 8  │即前揭犯罪事實│林國隆  │20000元   │張淑貞共同販賣第二級毒品，處有期徒│
│    │欄一、(八)之犯行│        │          │刑肆年貳月；未扣案之販賣第二級毒品│
│    │              │        │          │所得新臺幣貳萬元與張家偉連帶沒收之│
│    │              │        │          │，如全部或一部不能沒收時，以其與張│
│    │              │        │          │家偉之財產連帶抵償之；未扣案如附表│
│    │              │        │          │三編號3、4所示之物與張家偉連帶沒收│
│    │              │        │          │之，如全部或一部不能沒收時，與張家│
│    │              │        │          │偉連帶追徵其價額。                │
├──┼───────┼────┼─────┼─────────────────┤
│ 9  │即前揭犯罪事實│呂思瑩  │1000元    │張淑貞販賣第二級毒品，處有期徒刑│
│    │欄一、(九)之犯行│        │          │年捌月；未扣案之販賣第二級毒品所得│
│    │              │        │          │新臺幣壹仟元沒收之，如全部或一部不│
│    │              │        │          │能沒收時，以其財產抵償之。        │
├──┼───────┼────┼─────┼─────────────────┤
│10  │即前揭犯罪事實│呂思瑩  │4500元    │張淑貞共同販賣第二級毒品，處有期徒│
│    │欄一、(十)之犯行│        │          │刑年拾月；扣案如附表二編號3所示 │
│    │              │        │          │之物沒收之；未扣案之販賣第二級毒品│
│    │              │        │          │所得新臺幣肆仟伍佰元與張家偉連帶沒│
│    │              │        │          │收之，如全部或一部不能沒收時，以其│
│    │              │        │          │與張家偉之財產連帶抵償之；未扣案如│
│    │              │        │          │附表三編號3所示之物與張家偉連帶沒 │
│    │              │        │          │收之，如全部或一部不能沒收時，與張│
│    │              │        │          │家偉連帶追徵其價額。              │
├──┼───────┼────┼─────┼─────────────────┤
│11  │即前揭犯罪事實│莊淵源  │900元     │張淑貞販賣第二級毒品，處有期徒刑│
│    │欄一、(十一)之犯行│        │          │年捌月；未扣案之販賣第二級毒品所得│
│    │              │        │          │新臺幣玖佰元沒收之，如全部或一部不│
│    │              │        │          │能沒收時，以其財產抵償之。        │
├──┼───────┼────┼─────┼─────────────────┤
│12  │即前揭犯罪事實│莊淵源  │9000元    │張淑貞販賣第二級毒品，處有期徒刑│
│    │欄一、(十二)之犯行│        │          │年拾月；未扣案之販賣第二級毒品所得│
│    │              │        │          │新臺幣玖仟元沒收之，如全部或一部不│
│    │              │        │          │能沒收時，以其財產抵償之。        │
└──┴───────┴────┴─────┴─────────────────┘
附表二：
┌──┬────────────────────┬────────┐
│編號│ 扣案於共犯張家偉案件之物品名稱、數量   │備       註     │
├──┼────────────────────┼────────┤
│ 1  │NOKIA廠牌之手機壹支（手機序號為IMEI35642│扣案在共犯張家偉│
│    │0000000000）                            │之臺灣高等法院臺│
│    │                                        │中分院100年度上 │
│    │                                        │訴字第497號案件 │
├──┼────────────────────┼────────┤
│ 2  │門號0000000000號之SIM卡壹張。           │扣案在共犯張家偉│
│    │                                        │之臺灣高等法院臺│
│    │                                        │中分院100年度上 │
│    │                                        │訴字第497號案件 │
├──┼────────────────────┼────────┤
│ 3  │SOWA廠牌之手機壹支（內含門號0000000000號│扣案在共犯張家偉│
│    │之SIM卡壹張）                           │之臺灣高等法院臺│
│    │                                        │中分院100年度上 │
│    │                                        │訴字第497號案件 │
└──┴────────────────────┴────────┘
附表三：
┌──┬────────────────────────┐
│編號│未扣案物品名稱、數量                            │
├──┼────────────────────────┤
│ 1  │不詳廠牌之手機壹支（內含門號0000000000號之SIM卡 │
│    │壹張）。                                        │
├──┼────────────────────────┤
│ 2  │不詳廠牌之手機壹支（內含門號0000000000號之SIM卡 │
│    │壹張）。                                        │
├──┼────────────────────────┤
│ 3  │不詳廠牌之手機壹支（內含門號0000000000號之SIM卡 │
│    │壹張）。                                        │
├──┼────────────────────────┤
│ 4  │不詳廠牌之手機壹支（內含門號0000000000號之SIM卡 │
│    │壹張）。                                        │
└──┴────────────────────────┘